Inventaris van de archieven van IZA Nederland 1993-2006 (2012) en zijn taakvoorgangers, (1952) 1954-2006 (2012)
Nationaal Archief, Den Haag
Het bestand van de Adviescommissie bestaat hoofdzakelijk uit notulen, stukken over de oprichting, over beleidsvorming en over de uitvoering van de gemeenschappelijke regeling en zorgregelingen. De notulen van het bestuur handelen voornamelijk over de werking van de eigen organisatie en over de contacten richting de regionale IZA-organisaties. Aan de orde komt o.a. hoe verbeteringen bij de ene IZA-organisatie ook kunnen worden doorgevoerd bij de andere regionale organisaties. Aangezien een aantal van de regionale IZA-organisaties eerder is opgericht dan de landelijke commissie, bestaat er voorinformatie over de totstandkoming en oprichting van de Adviescommissie. Het grootste percentage archiefstukken gaat over het financiële beleid. Naast de eigen verantwoording, had de organisatie een overeenkomst met de Stichting Vereveningsfonds IZA-organisaties die stukken opleverde over de deelname van de leden van de Adviescommissie aan het bestuur van het Vereveningsfonds, maar ook over de verrekening van het jaarlijkse batige saldo en het nadelige verschil van inkomsten en uitkeringen. Het Centraal Bureau voor Verificatie en Financiële Adviezen der Vereniging van Nederlandse Gemeenten bracht van de financiële stand van zaken rapport uit. Het archief bevat verder stukken over wijzigingen van de gemeenschappelijke regeling en de vaststelling van zorgregelingen, alsmede over het toelatingsbeleid voor deelnemers in verschillende functies. Het archief van de Adviescommissie is compleet.
Het archief van het Gemeenschappelijk Advies Orgaan IZA bevat ook hoofdzakelijk notulen, stukken over de oprichting, over financiële zaken en over beleidsvorming m.b.t. de uitvoering van de gemeenschappelijke regeling en de zorgregelingen. De notulen van het bestuur handelen voornamelijk over de werking van de eigen organisatie, over de leden en over de contacten richting de regionale IZA-organisaties. Aan de orde komt o.a. hoe verbeteringen binnen de ene IZA-organisatie kunnen worden uitgedragen aan de andere regionale organisaties. Het grootste percentage archiefstukken gaat over het financiële beleid. Ook deze organisatie had een overeenkomst met Stichting Vereveningsfonds IZA-organisaties. Dit leverde stukken op over de deelname van leden van het Gemeenschappelijk Orgaan in het bestuur van het Vereveningsfonds, maar ook over de verrekening van het jaarlijkse batige saldo en het nadelige verschil van inkomsten en uitkeringen. Het archief bevat verder stukken over wijzigingen van de gemeenschappelijke regeling en de vaststelling van zorgregelingen, alsmede stukken over het toelatingsbeleid voor deelnemers in verschillende functies. Het archief is voor het merendeel van de onderwerpen compleet, in de notulen bevindt zich een duidelijk hiaat. Vermoedelijk waren deze notulen geborgen in één dossier wat destijds is uitgeleend binnen de ambtelijke organisatie en niet is teruggeplaatst is in het archief.
Het archief van de Stichting Gemeenschappelijk Adviesorgaan IZA’s bevat notulen en verslagen van het bestuur van de Stichting. Daarnaast zijn er stukken over de oprichting, de taken en de opheffing van het orgaan aanwezig, als ook stukken van eigen lichamen als het algemeen en dagelijks bestuur, de commissies en de voorzitter. De Stichting was als hoofdorgaan van de regionale IZA organisaties vaak betrokken bij rechtszaken, waardoor enige jurisprudentie is ontstaan en bewaard gebleven. De organisatie werkte samen met 4 partijen te weten de Stichting Gemeenschappelijk Administratief Financieel Bestel IZA’s, de Interprovinciale Ziektekostenregeling (IZR), Contacten met Regionale IZA organisaties en de Kontaktkommissie Publiekrechtelijke Ziektekostenregelingen. Uit de stukken komen het verband en de contacten tussen deze organisaties en de Stichting goed naar voren. Over de huisvesting van de Stichting is een select aantal stukken bewaard. Meer stukken zijn er over de jaarlijkse financiële verantwoording. Verder zijn van de administratieve organisatie een aantal beleidsmatige stukken alsmede enige besluiten bewaard. Tot slot komt de uitvoering van de taken van de Stichting aan bod. Dit zijn voornamelijk beleidsstukken over het vaststellen van de gemeenschappelijke regeling voor deelnemers, alsmede de vergoedingenlijsten en de overzichten van de heffingsbijdragen. Tot slot vinden we beleidsstukken over de toelating van verschillende deelnemers en over de ontwikkeling van zorgplannen.
In het archief van IZA Nederland zijn veel notulen en verslagen aanwezig van het bestuur. Deze zijn in het algemene deel van de inventaris geplaatst. Jaarverslagen zijn compleet. Vanaf de oprichting tot de liquidatie zijn stukken bewaard over de inrichting van de organisatie en over wijzigingen in de structuur. Vanuit de toezichts-functie zijn er stukken over de contacten met de regionale IZA-kantoren. Vanaf 2000 zijn er verschillende pogingen tot samenwerking gedaan, waarbij de ene combinatie wat langer stand hield dan de andere. Van al deze fusies zijn contracten bewaard gebleven. De werkwijze van de organisatie leverde onder andere stukken op over de administratieve organisatie en de financiële verantwoording. Omdat deze organisatie zelf beleid maakte voor de uitvoering van haar taken, is er een aparte rubriek beleid opgenomen. Hier zijn onder andere stukken geplaatst over de gemeenschappelijke regeling, over het toekenningsbeleid van bijdragen, over het toelatingsbeleid van verschillende groepen deelnemers en over het zorgbeleid.
Selectie en vernietiging
De omvang van het complete IZA-bestand - inclusief regionale archieven - bedroeg voor bewerking 46m1. De bestanden stonden eerst door elkaar, daardoor is het niet helemaal duidelijk hoeveel strekkende meter het archief van IZA Nederland en zijn voorgangers per orgaan betrof. Na inventarisatie bedroeg de omvang van het archief 8,37 m1. In totaal betreft het 526 archiefnummers. Bij de bewerking zijn dubbelen afgescheiden ter vernietiging, alsmede drukwerken en documentatie die ter informatie waren bewaard.
Aanvullingen
Er zullen geen aanvullingen komen op dit archief.
Ordening van het archief
Voor de bewerking stonden de 14 verschillende IZA archiefbestanden voor het grootste deel door en bij elkaar. De 4 archieven van respectievelijk de Adviescommissie IZA, het Gemeenschappelijk Adviesorgaan IZA, de Stichting Gemeenschappelijk Adviesorgaan IZA’s en IZA Nederland waren deels vermengd, soms moesten dossiers gesplitst worden omdat hierin de stukken van de opvolgende organisaties waren geborgen. De dozen bevatten handgeschreven nummeringen die betrekking hadden op eerdere ordeningen. Hiervan is geen overzicht aangetroffen. In 1997 is door een medewerker van een detacheringsbureau een summiere plaatsingslijst opgesteld. Een opschrift als ‘financiën’ vermeldt dan niet goed wat er in de doos zit.
Aanwijzingen voor de gebruiker
Openbaarheidsbeperkingen
Volledig openbaar.
Materiële beperkingen
Het archief kent geen beperkingen voor het raadplegen van stukken als gevolg van slechte materiële staat
Andere toegang
Niet van toepassing.
Aanvraaginstructie
Openbare archiefstukken kunnen online worden aangevraagd en gereserveerd. U kunt dit ook via de terminals in de studiezaal van het Nationaal Archief doen. Om te kunnen reserveren dient u de volgende stappen te volgen:
U maakt een profiel aan op www.gahetna.nl, en logt vervolgens in
Via de archiefinventaris (alleen de beschrijvingen met rode nummers) selecteert u het gewenste archiefstuk door op de knop 'Reserveren' te klikken
In het volgende scherm geeft u aan op welke dag u het archiefstuk wilt inzien
Indien u zich bevindt in de studiezaal en een tafelnummer heeft ontvangen kunt u dit nummer vermelden. Als u geen tafelnummer heeft kunt u tafelnummer 777 laten staan
Vervolgens bevestigt u uw reservering door deze te versturen.
Verwant materiaal
Beschikbaarheid van kopieën
Inventarisnummers van dit archief zijn niet in kopievorm beschikbaar
Afgescheiden archiefmateriaal
Verwante archieven
IZA Friesland, archiefnummer 112, Tresoar (Frysk Histoarysk en Letterkundich Sintrum)
IZA Gelderland, archiefnummer 3208, Het Gelders Archief
IZA Noord-Holland, archiefnummer 872, Noord Hollands Archief
IZA Groningen /Drenthe, archiefnummer 2691, Groninger Archieven
IZA Noord-Brabant, archiefnummer 1836, Brabants Historisch Informatie Centrum (BHIC)
IZA Limburg, archiefnummer 07.Z17, Regionaal Historisch Centrum Limburg
IZA Overijssel, archiefnummer 1468, Historisch Centrum Overijssel
IZA Utrecht, archiefnummer IZA_1-9, Het Utrechts Archief
IZA Zeeland, archiefnummer 699, Zeeuws Archief
IZA Zuid-Holland, nummer toegang 3.13.27, Nationaal Archief
Kenniscentrum Historie Zorgverzekeraars, Inventaris op het archief van de Dienst Geneeskundige Verzorging Politie, inventarisnummer 53, www.metamedicavumc.nl/khz
Geraadpleegde bronnen en literatuur
R. Antonisse, Verzekerd door Solidariteit, ambtenaren in Zuid-Holland 1955-1993,, Delft, 1993.
R. Antonisse, Zorgen voor Zekerheid, het instituut ziektekostenvoorziening ambtenaren in Zeeland, 1956-1993, Delft, 1993.
Drs. J.W.C. van Casteren, Afscheid na 40 jaar, 1953-1993, ’s-Hertogenbosch, 1993.
C.F.F.M. Driessen, IZA Nederland Informatiebrochure, Nieuwegein, januari 2001.
B.L. de Jong, Taak en plaats van de I.Z.A’s in de gezondheidszorg, ’s-Gravenhage, november 1978.
Drs. J.F.R. Philips, Instituut Ziektekostenvoorziening Ambtenaren Limburg, 1952-1957, Sittard, 1978.
H.P.H.M. Teunissen, Ziektekostenvoorzieningen voor ambtenaren’, een doctoraalscriptie voor bestuursrecht en sociaal verzekeringsrecht, Velp, 1982.
www.iza.nl
Beschrijving van de archiefbestanddelen
- Adviescommissie IZA-besturen, (1952)1954-1968, 1.
  - Algemeen, 1.1.
    - Notulen van de vergaderingen van de Adviescommissie., 1954-1967; 1-3; 3 omslagen
      - 1954-1957, 1
      - 1958-1961, 2
      - 1962-1967, 3
  - Organisme, 1.2.
    - Oprichting en overlegstructuur, 1.2.1.
      - Publicatie nr. 9 in de Blauwe Reeks van het 'Rapport ziektekostenvoorziening’ van de VNG, rapport betreffende de instelling van een Commissie Ziektekostenvoorziening, een ziektekostenvoorziening voor het gemeentepersoneel, uitgebracht aan het Centraal Orgaan voor gemeenschappelijke behandeling van gemeentelijke personeelsaangelegenheden van de VNG. Afschrift., 1952; 4; 1 stuk
        NB Dit stuk is de aanleiding tot oprichting van de Adviescommissie IZA besturen.
      - Stukken betreffende de oprichting van een ‘Adviescommissie IZA besturen’ voor het doelmatig uitvoeren van regelingen en om te fungeren als contactorgaan tussen de regionale IZA organisaties., 1954; 5; 1 omslag
      - Stukken betreffende de samenstelling van de Adviescommissie voor IZA-besturen en de benoeming van de leden daarvan., 1954-1967; 6; 1 omslag
      - Stukken betreffende de vaststelling van de overlegstructuur tussen de Adviescommissie en alle IZA-instituten, alsmede betreffende het overleg over het voortzetten of aanpassen van deze structuur na de omzetting van de Adviescommissie IZA besturen in het Gemeenschappelijk Adviesorgaan IZA's., 1966-1968; 7; 1 omslag
  - Taakuitvoering, 1.3.
    - Financieel beheer: Stichting Vereveningsfonds IZA’s, 1.3.1.
      - Stukken betreffende het opstellen van beleid als gevolg van de ontwikkeling van de financiële positie., 1956-1967; 8; 1 omslag
      - Notulen van de vergaderingen van het bestuur met de beheersraad van de Stichting Vereveningsfonds IZA’s., 1958-1968; 9; 1 omslag
      - Rapport van Centraal Bureau voor Verificatie en Financiële Adviezen van de Vereniging van Nederlandse Gemeenten betreffende de financiële resultaten van IZA in 1957., 1959; 10; 1 stuk
      - Stukken betreffende het onderzoek door de Adviescommissie naar de verruiming van draagvlak van regionale IZA organisaties in verband met het bijdragepercentage, alsmede over verkrijging van reacties van de regionale IZA organisaties op de toetreding tot de Stichting Vereveningsfonds., 1959-1960; 11; 1 omslag
      - Statuten van de Stichting Vereveningsfonds IZA’s., 1960; 12; 1 katern
      - Stukken betreffende de oprichting en wijziging van de gemeenschappelijke regeling van het Vereveningsfonds IZA’s, alsmede betreffende het toetreden van regionale IZA organisaties tot deze Stichting., 1960-1966; 13; 1 omslag
      - Stukken betreffende de samenstelling van het bestuur en de benoeming van leden van de beheersraad van de Stichting Vereveningsfonds IZA’s., 1960-1967; 14; 1 omslag
      - Stukken betreffende de herberekening van nadelige saldi en verevening van ongedekte tekorten door Stichting Vereveningsfonds IZA’s., 1960, 1966-1968; 15; 1 omslag
    - Vaststelling en toepassing Gemeenschappelijke regeling en vergoedingsregeling, 1.3.2.
      - Stukken betreffende het onderzoek naar en het vaststellen van gemeenschappelijke regelingen en reglementen zorgvoorziening van de regionale IZA organisaties Gelderland, Noord-Holland, Limburg, Overijssel en Utrecht., 1951-1968.; 16; 1 omslag
      - Stukken betreffende de vaststelling en wijziging van de gemeenschappelijke regeling, het reglement ziektekostenvoorzieningen en de vergoedingenlijst., 1954-1968; 17-19; 3 omslagen
        - 1954-1958, 17
        - 1959-1965, 18
        - 1966-1968, 19
      - Verslagen en uitspraken ontvangen van het ‘Centraal bureau inzake gemeenschappelijke behandeling van Gemeenschappelijke Personeelsaangelegenheden’ van de beroepscommissies van de regionale IZA's., 1959; 20; 1 omslag
      - Stukken betreffende het onderzoek naar de uitwerking van de Wet Zware Geneeskundige Risico's met betrekking tot de elementen van de IZA-regeling., 1964-1967; 21; 1 omslag
      - Stukken betreffende de vaststelling van het bijdragepercentage voor de regionale organisaties., 1966; 22; 1 omslag
      - Verslag van de Centrale Raad van Beroep te Utrecht ter vastlegging van jurisprudentie over de toekenning van een ziektekostenvergoeding voor invalidewagentjes door het Gerechtshof en de Rechtbank. Afschriften, 1966; 23; 1 omslag
      - Stukken betreffende het vaststellen van beleid voor de vaststelling van een vergoedingsregeling voor dienstongevallen van ambtenaren in Limburg., 1968; 24; 1 omslag
    - Toelating van deelnemers, 1.3.3.
      - Stukken betreffende het toelaten van gepensioneerde ambtenaren en deelnemers uit de waterschappen., 1955-1967; 25; 1 omslag
- Gemeenschappelijk Advies Orgaan IZA, 1968-1974, 2.
  - Algemeen, 2.1.
    - Agenda's en notulen van de vergaderingen van het algemeen bestuur, met bijlagen., 1968-1974; 26
    - Agenda's en notulen van de vergaderingen van de commissie van het dagelijks bestuur van het Gemeenschappelijk Advies Orgaan IZA’s., 1968-1974; 27; 1 omslag
    - Agenda's en notulen van de vergaderingen van het dagelijks bestuur, met bijlagen., 1971-1973; 28
  - Organisme, 2.2.
    - Stukken betreffende het aangaan van samenwerking tussen (het bestuur van) het Gemeenschappelijk Adviesorgaan IZA’s en de regionale IZA organisaties, almede betreffende de vaststelling van een overlegstructuur., 1968-1972; 29; 1 omslag
    - Lijsten van leden en plaatsvervangend leden van het bestuur van het Gemeenschappelijk Adviesorgaan IZA’s., 1973; 30; 1 omslag
    - Notulen van de bestuursvergaderingen met de commissie advisering landelijk bestel., 1972-1973; 31; 1 omslag
  - Taakuitvoering, 2.3.
    - Financieel beheer: Stichting Vereveningsfonds IZA’s, 2.3.1.
      - Stukken betreffende de samenstelling van het bestuur en de benoeming van leden van de beheersraad van de Stichting Vereveningsfonds IZA’s., 1968-1973; 32; 1 omslag
      - Notulen van de vergaderingen van het bestuur van het Gemeenschappelijk Advies Orgaan IZA met de beheersraad van de Stichting Vereveningsfonds IZA’s., 1968-1974; 33; 1 omslag
      - Stukken betreffende de herberekening van nadelige saldi en de verevening van ongedekte tekorten door de Stichting Vereveningsfonds IZA’s., 1969-1970; 34; 1 omslag
      - Financiële jaaroverzichten van de Stichting Vereveningsfonds., 1969-1973; 35; 1 omslag
      - Stukken betreffende het onderzoeken van de structuur van het financieel bestel, waarbij vier Regionale IZA-organisaties uittreden uit het Vereveningsfonds., 1970-1973; 36; 1 omslag
      - Stukken betreffende het overleg over het toetreden tot en uittreden door enkele regionale organisaties uit de Stichting Vereveningsfonds IZA’s., 1970-1974; 37; 1 omslag
    - Extern overleg: Kontaktcommissie Publiekrechtelijke Ziektekostenregeling voor ambtenaren, 2.3.2.
      - Agenda's en notulen van de vergaderingen van de Kontaktcommissie Publiekrechtelijke Ziektekostenregeling voor ambtenaren., 1968-1970; 38; 1 omslag
    - Vaststelling en toepassing Gemeenschappelijke regeling en vergoedingsregeling, 2.3.3.
      - Stukken betreffende het verkrijgen van een Koninklijk Besluit waarbij het toezicht in het kader van de Wet op het Schadeverzekeringsbedrijf op verzekeraars niet van toepassing wordt verklaard op de regionale IZA organisaties., 1968-1973; 39; 1 omslag
      - Stukken betreffende de vaststelling van beleid voor de vaststelling van een maximum heffingsgrondslag., 1968-1973; 40; 1 omslag
      - Stukken betreffende het vaststellen van beleid voor de toepassing van een vergoedingsregeling voor dienstongevallen van ambtenaren., 1970-1973; 41; 1 omslag
        NB. Deels slecht leesbare faxen.
      - Verslagen van de beroepscommissie IZA ter vastlegging van jurisprudentie over de toekenning van ziektekostenvergoedingen door het Gerechtshof en de Rechtbank. Afschriften., 1971-1973; 42; 1 omslag
      - Stukken betreffende het vaststellen van beleid ten aanzien van het opnemen van anticonceptiva in de verstrekkingenlijst., 1972; 43; 1 omslag
      - Vergoedingenlijst 1972., 44; 1 stuk
    - Toelating van deelnemers, 2.3.4.
      - Stukken betreffende de vaststelling en wijziging van beleid ten aanzien van de toelating van burgemeesters en wethouders., 1969-1974; 45; 1 omslag
      - Lijsten houdende het overzicht van de ontwikkeling van het deelnemers- en gezinsledenbestand bij de regionale IZA organisaties., 1969-1974; 46; 1 omslag
    - Vaststelling van premies en bijdragen, 2.3.5.
      - Stukken betreffende de vaststelling van het bijdragepercentage voor de regionale organisaties., 1969-1974; 47-49; 3 omslagen
        - 1969, 47
        - 1970, 48
        - 1972-1974, 49
- Stichting Gemeenschappelijk Adviesorgaan IZA’s, 1974-1993, 3.
  - Algemeen, 3.1.
    - Notulen, 3.1.1.
      - Agenda's en notulen van de vergaderingen van het algemeen bestuur, met bijlagen., 1974-1977, 1981-1993; 50-53; 3 omslagen en 1 pak
        - 1974-1977, 50
        - 1981-1982, 51
        - 1987-1990, 52
        - 1991-1993 1 pak, 53
      - Agenda's en notulen van de vergaderingen van het dagelijks bestuur., 1975-1993.; 54-61; 4 omslagen en 4 pakken
        - 1975-1979, 54
        - 1980-1981, 55
        - 1982-1985 1 pak, 56
        - 1986-1989, 57
        - 1990-1991, 58
        - 1992 januari t/m juli 1 pak, 59
        - 1992 augustus t/m december 1 pak, 60
        - 1993 januari t/m april 1 pak, 61
      - Agenda's en notulen van het Directeurenoverleg., 1986-1987; 62-64; 1 omslag en 2 pakken
        - 1984-1985 1 omslag, 62
        - 1986, 63
        - 1987-1988, 64
      - Agenda's en notulen van het Directie Overleg van het IZA, met bijlagen., 1991-1993; 65-78; 11 pakken
        - 1991 april-augustus, 65
        - 1991 september, 66
        - 1992 januari-februari, 67
        - 1992 maart, 68
        - 1992 april, 69
        - 1992 mei-juni, 70
        - 1992 juli-augustus, 71
        - 1992 september, 72
        - 1992 oktober, 73
        - 1992 november, 74
        - 1992 december, 75
        - 1993 januari-februari, 76
        - 1993 maart-april, 77
        - 1993 mei, 78
    - Verslagen, 3.1.2.
      - Jaarverslagen over de jaren 1980-1992., 1981-1993; 79-80; 2 omslagen
        - 1980-1989, 79
        - 1990-1992, 80
  - Bijzonder, 3.2.
    - Organisme, 3.2.1.
      - Oprichting, structuur en opheffing, 3.2.1.1.
        - Akte van oprichting van de Stichting Gemeenschappelijk Adviesorgaan IZA’s te ’s-Gravenhage., 1974; 81; 1 stuk
        - Stukken betreffende de opzet en wijziging van de organisatiestructuur en de coördinatie van de werkzaamheden van de Stichting., 1977-1981; 82; 1 omslag
        - Verslag ‘Taak en plaats van de IZA’s in de gezondheidszorg’, opgemaakt door het bestuur van de Stichting, als uitsluitsel op een positieonderzoek., 1978.; 83; 1 katern
        - Akten van de statutenwijziging., 1986, 1991-1992; 84; 1 omslag
        - Correspondentie met de Kamer van Koophandel en Fabrieken te Den Haag over de inschrijving van de Stichting in het handelsregister., 1991; 85; 1 omslag
        - Stukken betreffende de vaststelling van het sociaal plan bij de omvorming van de Instituten Ziektekostenvoorziening Ambtenaren, de Interprovinciale Ziektekostenregeling en de Stichting Gemeenschappelijk Adviesorgaan IZA’s tot één landelijk publiekrechtelijke zorgverzekeraar., 1991; 86; 1 stuk
        - Stukken betreffende de vaststelling van het liquidatieoverzicht van materiële bezittingen en schulden., 1993.; 87; 1 omslag
        - Stukken betreffende de ontbinding van de Stichting Gemeenschappelijk Adviesorgaan IZA, alsmede betreffende de overdracht van activa en passiva aan IZA Nederland., 1993-1994; 88; 1 omslag
      - Interne organisatie, 3.2.1.2.
        - Algemeen en dagelijks bestuur, 3.2.1.2.1.
          - Teksten van toespraken, artikelen en publicaties van, door en over mevrouw J. van Leeuwen, voorzitter van de Stichting van 1-10-1990 tot aan de opheffing van de Stichting., 1979-1992; 89; 1 omslag
          - Stukken betreffende de instelling en samenstelling van het algemeen en dagelijks bestuur, alsmede betreffende de toekenning van taken aan bestuursleden en de wijzigingen in die taakverdeling., 1982-1992; 90; 1 omslag
          - Stukken betreffende de vaststelling van de honorering van leden van het dagelijks bestuur., 1991-1993.; 91; 1 omslag
          - Commissies, 3.2.1.2.1.1.
            - Stukken betreffende de instelling, samenstelling en werkwijze van de commissie van administrateurs., 1974-1982; 92; 1 omslag
            - Stukken betreffende de instelling, samenstelling en werkwijze van de Commissie van Advies, alsmede betreffende de benoeming en het ontslag van leden., 1987-1990; 93; 1 omslag
            - Brief aan de leden van de Commissie van Advies over de wijziging van ‘het aanwijzingsbesluit verplicht verzekerden volgens Ziekenfondswet’ omdat de Ziekenfondswet niet aansluit op de IZA-verzekering. Afschrift., 1991; 94; 1 stuk
              NB dit betreft één afschrift met daarop meerdere adressen vermeld.
        - Algemeen directeur, 3.2.1.2.2.
          - Brief van het bestuur van IZA Nederland aan het algemeen bestuur van de regionale IZA organisaties en de IZR over de benoeming van de heer mr. R.J.M. Grove tot algemeen directeur ad interim van IZA Nederland., 1992; 95; 1 stuk
    - Eigendommen en gebouwen, 3.2.2.
      - Kopie van de akte van vestiging van erfpacht voor een kantoorgebouw op perceel Tanthofdreef 3 te Delft., 1980; 96
      - Huurovereenkomsten voor gebouwen en kantoren., 1986-2006; 97-98; 2 omslagen
        - Dukatenburg 90/32 te Nieuwegein. 1986, 1990, 1992, 97
        - Buizerdlaan 2 te Nieuwegein. 1992, 98
      - Stukken betreffende de huisvesting van het secretariaat in het pand Dukatenburg 90, met plattegrond., 1988-1992; 99; 1 omslag
      - Akte van aankoop van een kantoorpand met erf, grond en verder aanbehoren, sectie C 636 ter plaatse Borgstede 1 te Nieuwegein. Afschrift., 1991; 100; 1 stuk
    - Financieel beheer (intern), 3.2.3.
      - Stukken betreffende de samenstelling en vaststelling van de begroting., 1979-1990; 101-108; 8 omslagen
        NB Met hiaten
        - 1979, 101
        - 1980, 102
        - 1981, 103
        - 1982, 104
        - 1983, 105
        - 1984, 106
        - 1985, 1987, 107